臺灣桃園地方法院刑事判決　　　　　　　　　　　　　　九十年度訴字第七五三號
　　公　訴　人　臺灣桃園地方法院檢察署檢察官
　　被　　　告　丁○○
　　　　　　　　甲○○
　　右　二　人
　　共　　　同
　　指定辯護人　本院公設辯護人　己○○
右列被告等因違反毒品危害防制條例等案件，經檢察官提起公訴（八十九年度偵字第
一０六九五號），本院判決如左：
    主  文
丁○○連續販賣第二級毒品，處有期徒刑捌年；扣案之第二級毒品安非他命拾壹包（
驗餘淨重共貳佰伍拾壹點玖公克）沒收銷燬之；扣案之電子秤壹台、分裝袋壹佰肆拾
捌個均沒收；因販賣第二級毒品犯罪所得之財物新臺幣陸萬捌仟元均沒收，如全部或
一部不能沒收時，以其財產抵償之。其餘被訴意圖販賣而持有第一級毒品罪部分，公
訴不受理。
甲○○連續販賣第二級毒品，處有期徒刑肆年陸月；扣案之第二級毒品安非他命拾包
（驗餘淨重共伍拾捌公克）沒收銷燬之；扣案之電子秤壹台、分裝袋肆拾個、門號0
000000000號行動電話壹支均沒收；因販賣第二級毒品犯罪所得之財物新臺
幣參仟玖佰元沒收，如全部或一部不能沒收時，以其財產抵償之。又非依據法令從事
公務之人員或受公務機關委託承辦公務之人，對於依據法令從事公務之人員，關於違
背職務之行為，行求賄賂，處有期徒刑壹年貳月；褫奪公權壹年；扣案之新臺幣拾萬
參仟伍佰元沒收。應執行有期徒刑伍年陸月，褫奪公權壹年；扣案之第二級毒品安非
他命拾包（驗餘淨重共伍拾捌公克）均沒收銷燬之；扣案之電子秤壹台、分裝袋肆拾
個、門號0000000000號行動電話壹支均沒收；因販賣第二級毒品犯罪所得
之財物新臺幣參仟玖佰元元均沒收，如全部或一部不能沒收時，以其財產抵償之；扣
案之新臺幣拾萬參仟伍佰元沒收。
    事  實
一、丁○○基於販賣第二級毒品安非他命牟利之概括犯意，自民國八十九年二月間起
    至五月間止，利用其向不詳姓名年籍綽號「阿炮」之友人所借得之門號0000
    000000號行動電話及0000000000號呼叫器為聯絡工具，連續在
    其住處附近之桃園縣桃園市○○○街六十號前，以每十八‧五公克新台幣（下同
    ）一萬七千元之代價，販賣第二級毒品安非他命一包（毛重約十八‧五公克）予
    甲○○共四次。嗣於八十九年七月二十四日，甲○○因為警查獲販賣毒品安非他
    命予庚○○，經警方規勸曉諭後，甲○○乃供出安非他命之來源係購自丁○○，
    且願意配合查緝丁○○，甲○○即在警方監控下，以其所有之門號000000
    0000號行動電話撥打丁○○所使用上開呼叫器，經丁○○回電後，甲○○佯
    稱欲購買安非他命三十七公克，並約定於當晚十時三十分許，在桃園縣天祥五街
    六十號前進行交易，雙方約定完妥後，警方即駕車帶同甲○○至現場埋伏，甲○○並事先告知警方丁○○所駕駛自用小客車之車款及顏色，於該晚十時五十分許
    ，丁○○駕駛車牌號碼ＧＯ—六八八八號自用小客車，並攜帶一包分裝妥欲販賣
    予甲○○之安非他命一包（毛重三十七公克），前往上述約定地點欲將該包安非
    他命販賣予甲○○，經甲○○指認丁○○為販賣毒品之人無訛後，埋伏員警即上
    前包抄查獲，致該次販賣未遂，並在丁○○身上查扣安非他命一包（毛重三十七
    公克）、上揭呼叫器、行動電話各一個及供其個人施用之海洛因五包（毛重五‧
    八公克）及與本案無關之現金八萬九千二百元。經警復前往丁○○位於桃園縣桃
    園市○○○街十號三樓租處搜索時，當場查扣其所有供販賣毒品所用之安非他命
    十包（毛重二四五‧六公克）、電子磅秤一個、分裝袋一百四十八個及供其個人
    施用之海洛因十包（毛重二十四公克），而查知上情。
二、甲○○基於販賣第二級毒品安非他命牟利之概括犯意，自八十九年六月十五日凌
    晨起至八十九年七月二十二日下午四時許，以門號0000000000號行動
    電話為聯絡工具，連續在其位於桃園縣桃園市○○街十七之三號四樓，將其向丁○○購得之安非他命，以每包（實際克數不詳）分別為五百元、九百元、一千元
    不等之代價，各販賣第二級毒品安非他命一包予庚○○共六次。嗣於八十九年七
    月二十四日下午五時許，庚○○因施用毒品為警查獲，經庚○○供出安非他命之
    來源係購自甲○○，並表示願意配合查緝甲○○，無購毒意願之庚○○即在警方
    監控下，帶同警方至甲○○右揭住處。待庚○○按一樓門鈴向甲○○佯稱欲購買
    一千元之安非他命後，甲○○即開門讓庚○○上樓，埋伏員警則待甲○○一打開
    家中大門，即上前查獲，致該次販賣安非他命未得逞，並在甲○○口袋內查扣安
    非他命一包（毛重約０‧八公克），進屋搜索後，另查扣其所有供販賣毒品所用
    之安非他命九包（毛重六０‧四公克）、電子磅秤一台、分裝袋四十個、門號0
    000000000號行動電話一支及其所有與本案無關之記帳單一張。又因警
    方於八十九年七月二十四日下午五時三十分，進入甲○○住處搜索時，甲○○之
    友人辛○○亦在現場，甲○○為免不知情正服兵役之友人辛○○亦遭同案移送，
    竟另行起意，基於行求賄賂之同一接續犯意，先在其住處主動向正在執行搜索及
    逮捕職務之員警吳祖學稱：「我這邊有一疊錢，你們拿去，就當作沒這件案件。
    」、「辛○○是當兵出來看我而已，我不想害他，這件事跟他無關，我錢給你們
    ，不要將辛○○帶回所，反正沒有人知道。」等語，復在當晚解送途中，警車行
    經桃園縣桃園市○○路及大興西路口附近時，甲○○又對該車員警乙○○、吳祖
    學及劉玉杭等人稱：「大哥、大哥，這些錢你們拿去，放我們走。」等語，並隨
    身取出十萬三千五百元，而對於乙○○、吳祖學、劉玉杭三名依法執行勤務之員
    警，就違背職務之行為，行求上開賄賂，而為警當場查獲，並扣取該前開供作賄
    賂之現金十萬三千五百元。待員警將甲○○帶回警局後，經警方規勸曉諭供出毒
    品安非他命來源，甲○○乃供出安非他命係購自丁○○，並配合警方向丁○○佯
    稱欲買毒品安非他命，因而破獲丁○○前開販賣第二級毒品安非他命之犯行。
三、案經桃園縣警察局桃園分局報告臺灣桃園地方法院檢察署檢察官偵查起訴。
    理  由
甲、有罪部分：
壹、被告丁○○販賣第二級毒品部分：
一、訊據被告丁○○固自承曾於上開時地持有毒品安非他命、海洛因為警查獲等情不
    諱，惟矢口否認涉有販賣第二級毒品犯行，辯稱：伊有施用安非他命之習慣，但
    未販賣安非他命，並不認識甲○○，伊會到桃園縣天祥五街六十號，係因就住在
    附近，所以到該址附近之便利商店購物云云。惟查：
  （一）證人即供出丁○○販毒之同案被告甲○○，於警偵訊時均以證人身分證稱：
        其於八十九年二月份至五月份間，曾向丁○○購買安非他命，每次均係購買
        十八‧五公克，代價為一萬七千元，其都是撥打丁○○使用的呼叫器000
        0000000號聯絡買毒，而於八十九年七月二十四日遭警查獲後，其就
        是撥打該呼叫器，丁○○則回打0000000000號電話，兩人並相約
        於當晚十時三十分許，在桃園縣桃園市○○○街六十號前買賣毒品三十七公
        克等語綦詳（偵查卷第十四頁至第十五頁、第四十七頁背面），且有證人即
        查獲員警乙○○、吳祖學及劉玉杭於本院調查時證稱：甲○○被查獲後即供
        出毒品係向丁○○所購買的，並就販毒者所駕車輛之顏色、款式陳述清楚，
        所以待甲○○與販毒者聯絡後，即約在桃園市○○○街六十號交貨，等過了
        一會，甲○○就很確定地告訴其等就是那台車，且賣毒品的就是司機，其等
        才會包夾那台車，並當場在丁○○身上查扣安非他命，在其等抓到丁○○後
        ，甲○○也稱安非他命就是跟丁○○買的等語（本院九十年九月二十六日、
        同年十月二十四日、同年十二月六日訊問筆錄參照），而被告丁○○使用之
        門號0000000000號行動電話確曾於八十九年七月二十四日下午六
        時三十分四十二秒及同日下午九時四十八分三十二秒，與被告甲○○使用之
        門號0000000000號行動電話有往來聯絡一節，有臺灣大哥大股份
        有限公司函覆通聯紀錄一紙在卷可稽（偵查卷第一０六頁參照），更足認上
        開證人及被告甲○○前開說詞，為可採信。此外，當日於被告丁○○身上及
        住處查扣之白色藥品共十一小包，分送行政院衛生署管制藥品管理局及內政
        部警政署刑事警察局鑑定，均呈甲基安非他命成分，且經二次送驗結果，驗
        餘淨重二五一‧九公克，此有該局（８９）管檢字第８９１３０號檢驗成績
        書及九十年二月七日刑鑑字第九七二一號鑑驗通知書各一紙附卷可憑（偵查
        卷第一二０頁、第一二一頁參照），及電子磅秤一台及分裝袋一百四十八個
        扣案可資佐證，衡之被告甲○○在警方監控下佯稱買毒，其聯絡買毒之對象
        既係被告丁○○，且被告丁○○復依約前來，並隨身攜帶安非他命，待員警
        至被告丁○○住處搜索時，復在被告丁○○居住之房內查扣前開大批已分裝
        之毒品安非他命、電子秤、分裝袋等販毒者通常準備之物品，足認被告甲○○證稱曾於上揭時地，向被告丁○○購買第二級毒品安非他命等語堪信為真
        實。
  （二）被告丁○○始終否認有販賣第二級毒品安非他命情事，致本院無從得知其購
        入安非他命之確實價格，進而與販出之價格為比較其是否有利得，惟販賣安
        非他命係屬違法行為，非可公然為之，不論是瓶裝或紙包之安非他命，均可
        任意分裝增減其數量，而每次買賣之價量，亦隨時依雙方關係之深淺、當時
        之資力、需求程度及對行情之認知等因素，機動地調整，販賣之利得，除經
        坦承犯行，或價量俱臻明確外，委難查得實情，職是之故，即使未經查得實
        際販賣利得，但除非別有事證，足認係依同一價量委賣轉售，確未牟利外，
        尚難執此遽認販賣毒品之證據有所未足，致知過坦承者難辭重典，飾詞否認
        者反得僥倖，而失事理之平。再參諸安非他命物稀價昂，且為政府嚴予取締
        之犯罪，苟無利得，豈有甘冒重刑，而以原價買賣安非他命之理，且本件被
        告遭查獲時，其不僅隨身所攜帶毒品安非他命一包欲供販賣，復於員警隨同
        至住處搜索時，又查扣毒品安非他命十包二百餘公克，而被告於本院九十年
        八月十六日調查時亦自承：八十九年二月至五月間，均係在施用毒品，無法
        上班等語，倘被告販入之價格未較所賣出之價格低廉，其焉有資金購買上揭
        鉅額毒品安非他命。故被告丁○○販入之價格必較所賣出之價格低廉，而從
        中賺取差價牟利之營利意圖等情，已昭然若揭。
  （三）至被告丁○○雖辯稱：伊並不認識甲○○，當天僅係欲至天祥五街六十號購
        物，而扣案之電子磅秤係要測量平日購買之毒品是否足秤，而分裝袋則是分
        便攜帶，扣案之現金則係向胞弟丙○○所借，另行動電話及呼叫器均係友人
        「阿炮」所有，而新埔七街所查獲之毒品及物品均係「阿炮」所有云云，且
        被告甲○○於本院調查時亦翻異前詞改證稱：毒品係向「阿炮」買的等語。
        惟查：
     １、被告丁○○雖辯稱並不認識甲○○，當天僅係至該處便利商店云云，惟查
         ：為警查獲當日，被告丁○○確曾與被告甲○○以電話聯絡，並出現在雙
         方約定地點，是已足認被告甲○○與丁○○係舊識，並係相約在該地；而
         被告丁○○為警查獲時，身上復攜帶有安非他命一包，顯與被告甲○○佯
         稱買毒之情相符，從而，被告丁○○辯稱僅係巧合至該地購物云云，顯屬
         卸責之詞。
     ２、又扣案之電子磅秤及分裝袋，被告雖辯稱為其所有供方便施用毒品之工具
         ，惟參酌販賣毒品時均需用秤以稱量論重並另行分裝後交付買主，因之為
         便利銷售，販賣者自須備有相關器材，且被告為警查獲時，所欲販賣之安
         非他命亦均係以分裝袋包裝，由是，自堪認定於被告丁○○住處查扣之電
         子秤及分裝袋一百四十八包，應均係被告丁○○供販賣毒品安非他命所用
         之物。
     ３、被告丁○○又辯稱扣案之行動電話及呼叫器均係友人「阿炮」所有，惟被
         告丁○○於本院九十年八月十六日調查時自承：從八十九年四、五月間起
         ，即向「阿炮」借用該支電話等語不諱，從而，雖無證據足資證明扣案之
         行動電話及呼叫器係被告丁○○所有，惟被告丁○○既不否認曾使用之，
         且目前正在使用中，又行動電話、呼叫器復均係在被告丁○○身上當場查
         獲，是縱被告前開辯稱可採，惟尚無礙其利用前開行動電話及呼叫器進行
         販賣毒品安非他命。
     ４、又證人即被告丁○○之胞兄戊○○於本院九十一年一月三十日調查時證稱
         ：曾在一年前借六十萬元給丁○○，丁○○至今均尚未還錢等語，且有證
         人即被告丁○○之弟丙○○於本院九十一年一月三十日調查時證稱：從兩
         年前起，即陸續借錢給丁○○，一次都借十幾萬元，丁○○到現在還欠其
         約一百多萬元等語，足認被告確曾向其兄弟借款，且數額達百餘萬元，並
         均尚未還款，惟尚難僅憑證人戊○○、丁○○之證述，即認定當日於被告
         丁○○身上所查扣之現金八萬九千二百元係屬所借得之款項，是被告辯稱
         該現金係向證人戊○○、丁○○所借，亦難認有據。惟經本院調查結果，
         亦乏證據足資證明該現金八萬九千二百元，即係被告丁○○販毒所得，是
         本院亦無法逕認前開查扣之現金係屬被告丁○○之販毒所得，附此敘明。
     ５、被告丁○○雖另辯稱於新埔七街所查扣之毒品、物品均係「阿炮」所有云
         云。惟查：證人即警員乙○○於本院九十年九月二十六日調查時證稱到許
         茂雄住處搜索時，在一個房間冰箱上及天花板夾層查獲安非他命、電子秤
         、分裝袋等物品，而丁○○自承該房間係其居住等語，且證人即該屋房東
         林麗月於本院九十一年四月二十四日調查時證稱：租賃契約係跟另一個人
         簽的，但是租金都是跟丁○○收的，每次收租金時都是丁○○在家，而跟
         其簽約那個人從簽約後即未再見過，而終止租約亦係丁○○的女兒出面等
         語，足認被告丁○○應係長久居住在前址住處。衡之被告丁○○前已有多
         次毒品前科，當知毒品安非他命係屬違禁物品，應無任由他人寄放之理，
         而查扣之毒品及電子秤、分裝袋等物品，復均係在被告丁○○住處起出，
         應認前開物品皆係被告丁○○所有。被告上開辯解，不足採信。
     ６、雖被告甲○○於本院調查時改證稱：其從八十九年間起即係向「阿炮」購
         買安非他命，都是打呼叫器並約在天祥五街交貨，警察查獲當天，伊打呼
         叫器回電的是「阿炮」，於天祥五街時，伊看見平常阿炮開的車，就跟警
         察說阿炮來了，警察就去抓那台車，並抓到丁○○等語，惟查：被告許茂
         雄於本院調查時自承：八十九年四、五月間該呼叫器及行動電話即均係其
         在使用等語，足認被告甲○○當日係與被告丁○○接洽，而非「阿炮」；
         再者，被告甲○○不僅在現場當場指認被告丁○○所駕駛之自用小客車及
         本人，嗣後於檢察官偵訊時亦指稱被告丁○○販賣毒品等情歷歷，而被告
         甲○○於警、偵訊時之指訴，復與其他事證相吻，足認被告甲○○前於警
         、偵訊時以證人身份所為之證述，較為可採。其於本院調查時所為之證述
         ，不僅與被告丁○○所述相悖，亦與其自己之前所言不符，應係事後臨訟
         迴護被告丁○○之詞，不足採信。
    綜前所述，被告丁○○販賣第二級毒品，堪以認定。
貳、被告甲○○販賣第二級毒品部分：
一、訊據被告甲○○固自承認識庚○○等情，惟矢口否認涉有販賣第二級毒品犯行，
    辯稱：伊僅有施用安非他命，並未販賣安非他命云云。經查：
  （一）證人即向甲○○購買毒品之庚○○於警、偵訊及本院調查時指稱：其所施用
        之安非他命均係透過朋友介紹，向甲○○購買的，其從八十九年六月十五日
        凌晨起至八十九年七月二十二日止，均係先以電話0000000000號
        與甲○○聯絡後，再親至甲○○住處購買安非他命，總共購買安非他命六次
        ，買價分別為五百元、九百元、一千元不等，而於八十九年七月二十四日下
        午五時三十分許，其直接帶同警方至甲○○住處時，其按電鈴稱欲買一千元
之安非他命，待甲○○開門後，警察即在甲○○口袋內發覺一包價值約一千
        元之安非他命（毛重約０‧八公克）等語（偵查卷第二十五頁至第二十七頁
        及第四十四頁至第四十五頁及本院九十年十月二十四日訊問筆錄參照），且
        有證人即查獲員警吳祖學、劉玉杭於本院調查時證稱：查獲庚○○後，因庚○○稱係向甲○○買毒，即至甲○○住處等待，等到甲○○拿著毒品開門時
        ，其等即衝入屋內，除在甲○○身上查獲安非他命外，在甲○○住處亦有查
        獲安非他命等語（本院九十年十月二十四日訊問筆錄），而當場查獲之白色
        藥品十小包，經送行政院衛生署管制藥品管理局及內政部警政署刑事警察局
        鑑定，均檢出甲基安非他命成分，且於二次送驗後，驗餘總淨重五十八克，
        此有該局（８９）管檢字第８９１３０號檢驗成績書及九十年二月七日刑鑑
        字第九七二一號各一紙在卷可稽（偵查卷第一二０頁、第一二一頁參照），
        此外，尚有電子磅秤一台及分裝袋四十個扣案足資佐證，衡之證人庚○○堅
        稱被告甲○○即係販賣毒品之人，且其前後指陳復均相符無瑕疵，而被告甲○○為警查獲時，不僅手上持有一包毒品安非他命，且於其住處內，復查扣
        分裝成九包、數量多達五十餘公克之安非他命，足認證人庚○○之指證均堪
        採信。被告甲○○從八十九年六月十五日起至八十九年七月二十二日止，以
        電話聯繫方式，販賣第二級毒品安非他命等情，堪以認定。
  （二）被告甲○○雖自承販入毒品安非他命之價格係每十八‧五公克需一萬七千元
        等情，惟被告甲○○始終否認有販賣第二級毒品安非他命情事，且因證人庚○○無法明確指明其所購買之毒品安非他命每包數量係多少，致本院無從得
        知其販出安非他命之確實價格，進而與販出之價格為比較其是否有利得，惟
        販賣安非他命係屬違法行為，非可公然為之，不論是瓶裝或紙包之安非他命
        ，均可任意分裝增減其數量，而每次買賣之價量，亦隨時依雙方關係之深淺
        、當時之資力、需求程度及對行情之認知等因素，機動地調整，販賣之利得
        ，除經坦承犯行，或價量俱臻明確外，委難查得實情，職是之故，即使未經
        查得實際販賣利得，但除非別有事證，足認係依同一價量委賣轉售，確未牟
        利外，尚難執此遽認販賣毒品之證據有所未足，致知過坦承者難辭重典，飾
    詞否認者反得僥倖，而失事理之平。再參諸安非他命物稀價昂，且為政府嚴
        予取締之犯罪，苟無利得，豈有甘冒重刑，而以原價買賣安非他命之理，且
        本件被告甲○○遭查獲時，其不僅隨身所攜帶毒品安非他命一包欲供販賣，
        復於員警進屋搜索時，又查扣毒品安非他命九包，衡之被告甲○○平日所施
        用之毒品既均需花費代價取得，倘被告販入之價格未較所賣出之價格低廉，
        其焉有無償提供予非至親好友之庚○○施用之理。故被告甲○○販入之價格
        必較所賣出之價格低廉，而從中賺取差價牟利之營利意圖等情，已昭然若揭
        。
  （三）雖被告甲○○辯稱：伊與庚○○僅係一起施用毒品之朋友，伊會分一些毒品
        給庚○○施用，且當天庚○○在對講機中，僅稱要找伊並未說要買安非他命
        ，而在伊房間內查到的十包安非他命，僅有五包是伊所有，其餘五包係阿發
        所有，電子秤亦係阿發的，分裝袋則係出外吸食時方便裝盛云云。惟查：
     １、被告甲○○於本院調查時改陳：與庚○○間有金錢糾紛，雙方一見面就會
         打架等語，足認被告甲○○與證人庚○○間感情並非極為和睦。惟被告王
         保凱與庚○○間感情既非和睦，被告甲○○焉有可能在無利可圖之情形下
         ，干冒觸犯轉讓毒品之罪嫌，無償提供毒品予證人庚○○使用。是被告辯
         稱與庚○○僅係一起施用毒品之朋友云云，尚與常理不合，難予逕採。
     ２、被告甲○○另辯稱：當日庚○○並非說欲買毒品安非他命云云。惟查被告
         甲○○於開門時，手中即已握有安非他命一包，倘被告並非欲販賣該包安
         非他命予庚○○，豈有可能於開門時，仍手握毒品。是被告前開所辯，亦
         不足採。
     ３、至當天扣案之第二級毒品安非他命十包，一包係在被告甲○○身上查獲，
         其餘九包則均係在被告甲○○房內查獲，而電子秤及分裝袋亦均係在被告
         甲○○房內查扣，是被告甲○○對於右開毒品安非命及電子秤、分裝袋等
         物品，均顯有客觀之事實管領力。被告雖辯稱：前開扣案物品均係友人「
         阿發」所寄放，惟其亦自陳：不知阿發年籍，亦不知阿發之聯絡方式等語
         ，衡之常情，被告甲○○實無為一名不知姓名亦不知聯絡方式之友人，保
         管毒品及相關販賣毒品之工具。足認「阿發」應係被告甲○○虛構之人物
         ，被告甲○○上開所辯，亦不足採。
    綜上所述，被告甲○○販賣第二級毒品，堪以認定。
參、被告甲○○行賄部分：
一、訊據被告甲○○固自承曾向員警央求不要逮捕辛○○等語，惟矢口否認涉有貪污
    治罪條例犯行，辯稱：當時警方欲押伊和辛○○回分局，警察在伊住處時，即叫
    伊身分證拿出來，並直接將皮夾拿走，錢就放在皮夾內被警察拿走，伊當時僅跟
    警察說辛○○與本案無關，且辛○○還在當兵，能不能放辛○○走，而在車上時
    ，伊僅問警察可否放了辛○○，警察就自己從皮夾裡拿錢出來看，並說是伊行賄
    ，警察可能是誤會伊的意思，而且聽錯了云云。惟查：右揭犯罪事實，業據證人
    即被告甲○○友人辛○○於警訊時證稱：因其在當兵，甲○○在押解回分局途中
    ，也就是在行經桃園縣桃園市○○路與大興西路口附近時，就將身上所有之十萬
    元拿給警方，請警方將其放走而遭警察當場拒絕，並將甲○○所拿出來的錢查扣
    ，經點算後係十萬零三千五百元等語（偵查卷第三十一頁背面參照），且有證人
    即查獲員警吳祖學於本院調查時證稱：其在甲○○住處搜索時，甲○○即說「我
    這邊有一疊錢，你們拿去，就當作沒這件案件。」；接著又在屋裡說：「辛○○
    是當兵出來看我而已，我不想害他，這件事跟他無關，我錢給你們，不要將辛○○帶回所裡，反正沒有人知道。」，經其再次回絕後，甲○○即未再說。後來即
    將甲○○及辛○○一同帶上車，在車上，甲○○又小聲地對其說：「長官，我朋
    友當兵，這樣我真得對不起他，你們把錢拿走，不要將他帶回去，帶回去後就無
    解了。」，而甲○○所拿出來的那筆錢，因甲○○先前說係會錢，所以其等在搜
    索時，並未將之當作販毒所得查扣，等到甲○○在車上又將車拿出來期約行賄時
    ，其才將該筆錢扣下等語（本院九十年十月二十四日訊問筆錄），另有證人即查
    獲員警劉玉杭於本院調查時證稱：其等要帶甲○○和辛○○回分局時，吳祖學和
    辛○○、甲○○等人一起坐後座，吳祖學問甲○○隨身皮夾內所放現金是否販毒
    所得，甲○○就對吳祖學說：「大哥、大哥，這些錢你們拿去，放我們走，好不
    好」，吳祖學還問甲○○說：你這些錢是要拿來行賄嗎，甲○○還表示肯定等語
    （本院九十年十二月六日訊問筆錄），且有當場扣取之現金十萬三千五百元可資
    佐證，足信為真。雖被告甲○○辯稱：並未拿出現金行求賄賂，扣案之現金係警
    察於其住處搜索時即已查扣，後來並自己將錢拿出來的云云，證人辛○○於本院
    調查時亦附和被告所述。惟查：
  （一）證人乙○○、吳祖學及劉玉杭均係依法執行勤務之司法警察，與被告甲○○
        間素無怨隙，其等於已查獲被告甲○○涉犯販賣安非他命犯嫌後，實無故陷
        被告甲○○另涉行賄罪之必要；又證人吳祖學、劉玉杭於本院調查時，就被
        告甲○○行賄之情節，陳稱亦屬相符，而警方於八十九年七月二十四日下午
        五時至六時許，在桃園市○○街十七之三號被告甲○○住處搜索時，並未查
        扣任何現金，此亦有被告甲○○簽名並捺按指印之搜索扣押證明筆錄（收據
        ）一紙附卷可憑（偵查卷第三十二頁參照），足認證人吳祖學、劉玉杭上揭
        證述應屬可採。被告空言辯稱前開現金於搜索時即遭查獲，係警察自己拿出
        云云，顯與事實不符。
  （二）至證人辛○○雖於本院調查時改證稱：當天甲○○僅求警察先將其放走，但
        其未看見辛○○拿錢收買警察，而在車上，印象中並沒有聽見甲○○要警察
        放其，僅看見警察拿甲○○皮夾在點看有多少錢，於警訊時係因急著收假，
        才會那樣說等語（本院九十年十二月五日訊問筆錄參照），證人辛○○前後
        指陳既已有不同，且與證人吳祖學、劉玉杭之證述顯不相符，足認證人辛○○事後翻異前詞，顯係迴護被告甲○○之詞，尚難據此為被告甲○○不利之
        認定。
    綜右所述，被告甲○○行賄事證，堪以認定。
肆、按安非他命係屬第二級毒品，被告丁○○、甲○○意圖營利予以販賣，核被告丁○○四次販賣安非他命及被告甲○○六次販賣安非他命，均係犯毒品危害防制條
    例第四條第二項之販賣第二級毒品罪；至被告丁○○、甲○○於八十九年七月二
    十四日，分別欲販賣安非他命予甲○○及庚○○部分，因該次甲○○及庚○○均
    係在警方監控下偽稱欲購買，二人均無購毒之真意，而被告丁○○、甲○○既有
    販毒之故意且依約持帶毒品安非他命欲進行交易，顯係均已著手實施販毒之行為
    ，惟甲○○、庚○○既均無實際購毒之真意，故並無販買之合意，且被告丁○○
    、甲○○亦未完成毒品交易即為警查獲，其等犯行即屬未遂，此部分均僅應論以
    毒品危害防制條例第四條第五項、第二項之販賣第二級毒品未遂罪。又被告甲○○並非屬依據法令從事公務之人員，或受公務機關委託承辦公務之人，其對於依
    法執行逮捕、搜索公務之員警，關於縱放人犯之違背職務行為，行求賄賂，核其
    所為，則係犯貪污治罪條例第十一條第二項、第一項之罪，公訴意旨認應依同條
    第一項規定處斷，惟被告甲○○既不具依法執行公務及受公務機關委託承辦公務
    之身分，自應依該條第二項規定處斷，公訴意旨尚有未洽，惟起訴事實相同，爰
    依法變更起訴法條，併此敘明。被告丁○○、甲○○販賣安非他命前持有安非他
    命之低度行為，均應為販賣之高度行為所吸收，不另論罪。被告甲○○先後在其
    住處及車上，向警員行求賄賂，央求釋放辛○○，均係基於同一行賄犯意下之接
    續行為，僅侵害一個法益，只論以一罪。被告丁○○、甲○○先後多次販賣第二
    級毒品安非他命之行為，均時間緊接，所犯構成要件相同，雖皆有既遂、未遂之
    分，仍各成立連續犯，分別應依刑法第五十六條之規定論以較重之販賣第二級毒
    品安非他命既遂一罪，並就法定本刑為無期徒刑以外部分加重其刑。而被告甲○○所犯前開二罪之間，犯意各別，罪名不同，應分論併罰之。又公訴人起訴事實
    雖未敘及被告甲○○於其住處向員警吳祖學行賄之犯行，然該部分事實與公訴人
    起訴之行賄部分犯罪事實，既具有接續犯之實質上一罪關係，應為起訴效力所及
    ，本院自應併予審究。另被告甲○○於犯販賣第二級毒品安非他命罪後，供出其
    毒品來源係被告丁○○，並佯稱買毒帶同警方查獲，因而破獲本件被告丁○○販
    賣第二級毒品犯行，應依毒品危害防制條例第十七條規定，減輕其刑。就被告甲○○部分，並依法先加後減。爰審酌被告丁○○、甲○○均因圖一己私利，即留
    毒他人，且被告丁○○又係被告甲○○之藥頭，而被告丁○○販賣次數達四次、
    被告甲○○販賣次數則達六次，惟其每次販賣之數量均非多，至被告甲○○則為
    使友人辛○○免於遭受逮捕、訊問，始出面向員警賄賂，其行求金額非低等一切
    情狀，各量處如主文所示之刑，被告甲○○並依貪污治罪條例第十七條、刑法第
    三十七條第二項之規定，諭知被告甲○○褫奪公權一年，以資儆懲。
伍、前揭扣案之毒品共二十一包，其中被告丁○○持有部分之十一包，驗餘淨重二五
    一‧九公克，被告甲○○持有部分之十包，驗餘淨重五八公克，均係第二級毒品
    安非他命，且分別係被告丁○○、甲○○供犯本案所用之毒品，均應依毒品危害
    防制條例第十八條第一項前段之規定宣告沒收銷燬之；被告丁○○先後以一萬七
    千元之代價販賣毒品安非他命四次既遂；被告甲○○則分別以五百元、九百元、
    一千元之代價販賣毒品安非他命三次既遂，其餘三次販賣毒品安非他命既遂時之
    賣價，因證人庚○○已不復記憶，本院僅得以最低賣價認定之，從而以此計算，
    被告丁○○、甲○○分別因販賣毒品安非他命犯罪所得財物，總計各為六萬八千
    元及三千九百元，應均依毒品危害防制條例第十九條第一項之規定諭知沒收，如
    全部或一部不能沒收時，追徵其價額或以其財產抵償之。另於被告丁○○住處查
    扣之電子秤一台、分裝袋一百四十八個，均係被告丁○○所有供犯本案販賣毒品
    安非他命罪所用之物，業經本院認定如前，應依毒品危害防制條例第十九條第一
    項規定沒收。又於被告甲○○住處查扣之電子秤一台、分裝袋四十個、門號00
    00000000號行動電話，均係被告甲○○所有，且為供其犯販毒罪所用之
    物，亦應依毒品危害防制條例第十九條第一項規定沒收。末扣案之新臺幣十萬三
    千五百元，係被告甲○○所有，持用以犯行求賄賂罪所用之物，應依刑法第三十
    八條第一項第二款規定，宣告沒收。至於被告丁○○身上及住處查扣之行動電話
    一支、呼叫器一個，被告丁○○否認為其所有，亦乏其他積極證據足資證明係屬
    被告丁○○所有，且非違禁物，自無從宣告沒收；另於被告丁○○身上查扣之現
    金八萬九千二百元，亦非被告丁○○販毒所得，本院亦無從宣告沒收；再於被告
    甲○○住處查扣之記帳單一張，被告甲○○雖自承為其所有，惟係供其平日記帳
    所用，於無其他積極證據足資證明該記帳單係供犯本件販毒罪所用之物，且非違
    禁物，爰不為沒收之諭知。
乙、不受理部分：
一、公訴意旨另略以：被告丁○○向不詳姓名年籍綽號「阿砲」之人購買第一級毒品
    海洛因後，即意圖販賣而持有，尚涉有毒品危害防制條例第五條第一項之意圖販
    賣而持有第一級毒品罪嫌。
二、按毒品危害防制條例第五條第一項之罪，需以被告持有毒品時，主觀上係為意圖
    販賣始足當之，至被告主觀上是否係意圖販賣始持有毒品，需依相關事證佐證之
    ，尚難僅以被告查獲時所查扣之毒品多寡逕予認定之。本件公訴人認被告丁○○
    涉有上開罪嫌，係以被告丁○○為警查獲時，所查扣之毒品海洛因數量非微，且
    分裝成十五包，顯非僅供其自行施用為其論據。訊據被告丁○○固自承曾查扣之
    第一級毒品海洛因係其持有等語，惟堅詞否認涉有意圖販賣而持有海洛因罪嫌，
    辯稱：其施用海洛因之毒癮很大，扣案海洛因均係供己施用等語。
三、經查：（一）遭查扣之白色藥品十五包，經送法務部調查局鑑定結果，均含第一
    級第６項毒品海洛因成分，合計淨重二二‧九九公克（包裝重七‧一九公克）此
    有八十九年八月十七日（８９）陸（一）字第八九一七一一九四號鑑定通知書一
    紙在卷可憑（偵查卷第六十六頁參照），足認被告丁○○為警查獲時，所持有之
    白色藥品十五包，確係第一級毒品海洛因。（二）被告丁○○自承施用第一級毒
    品海洛因，且毒癮很大等語，而被告丁○○於本次為警查獲時，確因施用第一級
    毒品海洛因、第二級毒品安非他命，經本院八十九年度毒聲字第四九三四號裁定
    送勒戒處所觀察勒戒，復於八十九年八月十四日，經本院八十九年度毒聲字第五
    二七七號裁定送強制戒治，此有臺灣高等法院被告全國前案紀錄表在卷可按，足
    認被告自白有施用第一級毒品海洛因等語，顯與事實相符。按本件被告丁○○為
    警查獲時，查獲之海洛因數量尚非極鉅，且其於遭警查獲時，亦持有分裝袋及電
    子秤，惟其持有前開物品係為供販賣第二級毒品安非他命所用，已如前述，再者
    ，亦未發現帳冊等其他足徵被告丁○○確有販賣行為之證據，雖查扣之海洛因均
    已分裝成數小包，惟被告丁○○辯稱其毒癮大為供方便攜帶始進行分裝等語，亦
    尚未與一般施用毒品者之習慣相悖，從而尚難僅以查獲時被告丁○○所持有之海
    洛因數量有二十餘公克，且均已分裝成袋，即認被告丁○○主觀上有意圖販賣而
    持有之情。是被告丁○○持有前揭扣案之海洛因應係為供施用。
四、然查：被告丁○○持有右開海洛因之目的既係供本身施用之需，其持有之低度犯
    行即為施用之高度犯行所吸收，亦即持有犯行與施用犯行為實質上一罪，如其施
    用犯行業經論罪科刑或依法定程序予以特別之處遇而將生消滅刑罰權追訴之效果
    ，則持有部分自不得單獨另行追訴處罰。經查，被告丁○○因此次被查獲施用第
    一級毒品海洛因犯行，業經本院以八十九年度毒聲字第四九三四號裁定送觀察勒
    戒，並經本院以八十九年度毒聲字第五二七七號裁定送強制戒治，而經臺灣桃園
    地方法院檢察署檢察官於九十年九月二十五日以九十年度戒偵字第九一七號為不
    起訴處分確定，此另有該份不起訴處分書一紙在卷可憑，本件被告丁○○持有海
    洛因部分之犯行本應為施用部分之犯行所吸收，而其施用犯行復經觀察勒戒、強
    制戒治期滿不起訴處分確定，則本件被告丁○○單純持有海洛因部分，檢察官起
    訴之程序自屬違背規定，依刑事訴訟法第三百零三條第一款，自應為不受理之諭
    知。
據上論斷，應依刑事訴訟法第二百九十九條第一項前段、第三百條、第三百零三條第
一款，毒品危害防制條例第四條第二項、第十八條第一項前段、第十九條第一項、第
十七條，貪污治罪條例第十一條第一項、第二項、第十七條，刑法第十一條、第五十
六條、第五十一條第五款、第三十七條第二項，判決如主文。
本案經檢察官林良蓉到庭執行職務
中      華      民      國    九十一    年      八      月      六      日
                                臺灣桃園地方法院刑事第六庭
                                    審判長法  官  周 政 達
                                          法  官  黃 永 定
                                          法  官  簡 婉 倫
右正本證明與原本無異。
如不服本判決，應於判決送達後十日內，向本院提出上訴狀。
                                          書記官  王 泰 元
中      華      民      國    九十一    年      八      月      六      日
附錄本案論罪科刑依據之法條：
毒品危害防制條例第四條
製造、運輸、販賣第一級毒品者，處死刑或無期徒刑；處無期徒刑者，得
併科新台幣一千萬元以下罰金。
製造、運輸、販賣第二級毒品者，處無期徒刑或七年以上有期徒刑，得併
科新台幣七百萬元以下罰金。
製造、運輸、販賣第三級毒品者，處五年以上有期徒刑，得併科新台幣五
百萬元以下罰金。
製造、運輸、販賣專供製造或施用毒品之器具者，處一年以上七年以下有
期徒刑，得併科新台幣一百萬元以下罰金。
前四項之未遂犯罰之。
貪污治罪條例第十一條
對於第二條人員，關於違背職務之行為，行求、期約或交付賄賂或其他不
正利益者，處一年以上七年以下有期徒刑，得併科新台幣三百萬元以下罰
金。
不具第二條人員之身分而犯前項之罪者，亦同。
犯前二項之罪而自首者，免除其刑；在偵查或審判中自白者，減輕或免除
其刑。
